臺灣彰化地方法院民事裁定
111年度聲字第53號
聲  請  人  張家銓即張埼達之繼承人


相  對  人  張至潔  
上列當事人間聲請停止執行事件，本院裁定如下：
    主  文
聲請人於提供擔保新台幣455,000元，或由財團法人法律扶助基
金會彰化分會出具同額之保證書為相對人供擔保後，本院111年
度司執字第32322號拍賣抵押物執行事件之強制執行程序，於本
院111年度訴字第637號確認抵押債權不存在等事件判決確定、和
解、調解或撤回起訴前，應暫予停止。
    理  由
一、按有回復原狀之聲請或提起再審或異議之訴，或對於和解為
    繼續審判之請求，或提起宣告調解無效之訴，撤銷調解之訴
    ，或對於法院因強制執行法第4條第1項第5款之裁定提起抗
    告時，法院因必要情形，或依聲請定相當並確實之擔保，得
    為停止強制執行之裁定，強制執行法第18條第2項定有明文
    。又抵押人如以許可執行裁定成立前實體上之事由，主張該
    裁定不得為執行名義而提起訴訟時，其情形較裁定程序為重
    ，依「舉輕明重」之法理，並兼顧抵押人之利益，則抵押人
    自得依強制執行法第18條第2項之規定，聲請為停止執行之
    裁定。次按法院因必要情形或依聲請定相當並確實之擔保，
    為停止強制執行之裁定者，該擔保金額之多寡應如何認為相
    當，固屬法院職權裁量之範圍；惟此項擔保係擔保執行債權
    人因停止執行所應受之損害，故法院定擔保金額時，自應斟
    酌該債權人因停止執行可能遭受之損害，以為衡量之標準。
二、經查，相對人以聲請人之被繼承人積欠其借款為由，向本院
    聲請拍賣抵押物裁定確定，嗣執此執行名義聲請對聲請人之
    財產強制執行，經本院民事執行處以111年度司執字第32322
    號強制執行事件（下稱系爭強制執行事件）受理，而聲請人
    已對相對人提起確認抵押債權不存在等訴，現由本院111年
    度訴字第637號案審理中，且系爭強制執行事件尚未終結等
    情，業經本院調取上開卷宗查閱屬實，是聲請人聲請裁定停
    止系爭強制執行事件之強制執行程序，合於前揭規定，應予
    准許。
三、關於聲請人應提供之擔保金部分，本院審酌上開執行事件相
    對人請求執行金額為210萬元及法定遲延利息，則相對人因
    本件停止執行所可能受到之損害，應為相對人延遲由強制執
    行程序取償，相當該債權額延後受償之法定遲延利息，至於
    相對人延後受償期間，應視該確認抵押不存在等訴何時確定
    為斷。由於何時確定尚無定論，本院認聲請人所提確認抵押
    債權不存在等訴訟，為得上訴第三審之事件，參考各級法院
    辦案期限實施要點之規定，第一審、第二審、第三審通常程
    序審判案件辦案期限分別為1年4個月、2年及1年，合計共4
    年4個月，以此預估相對人因停止執行未能即時受償所受按
    法定利率年息百分之5計算之利息損失約為455,000元（計算
    式：2,100,000×5％×52/12＝455,000），定為相當並確實之擔
    保。倘若聲請人確實無力提供足額擔保，亦得依法律扶助法
    第67條規定，請求財團法人法律扶助基金會彰化分會出具相
    同數額之保證書代之。準此，本院爰裁定准聲請人於供擔保
    455,000元或由財團法人法律扶助基金會彰化分會出具同額
    之保證書後，停止上開強制執行事件之執行程序。
四、依強制執行法第18條第2項，裁定如主文。 
中    華    民    國   111   年     7     月    15    日
                  民事第二庭    法  官  陳弘仁
以上正本係照原本作成。
如對本裁定抗告，須於裁定送達後10日內向本院提出抗告狀，並
繳納抗告費新臺幣1,000元。
中    華    民    國   111    年    7     月    15    日
                                書記官  許雅涵